【裁判字號】    89,判,1562
【裁判日期】    890518
【裁判案由】    貨物稅
【裁判全文】
行  政  法  院  判  決                          八十九年度判字第一五六二號
    原      告  台礦貿易股份有限公司
    代  表  人  甲○○○
    被      告  財政部關稅總局
右當事人間因貨物稅事件，原告不服行政院中華民國八十八年三月二十三日台八十八
訴字第一一六九一號再訴願決定，提起行政訴訟。本院判決如左︰
    主  文
原告之訴駁回。
    事  實
緣原告委託豐興報關有限公司於八十五年二月十四日向財政部基隆關稅局申報自澳洲
進口果汁一批，報單號碼：ＡＷ＼ＢＣ＼八五＼Ｕ二八二＼九二一三號，其中第四、
五、六項葡萄果汁，經該局檢樣送經經濟部商品檢驗局（八十八年一月二十六日改制
為經濟部標準檢驗局）化驗結果，其糖度、酸度、胺基態氮和灰分符合CNS 2377內列
4.3表１稀釋葡萄果汁成分含量規定，基隆關稅局除依CIF AUD 7.3/CTN核估補徵關稅
外，並依行為時貨物稅條例第八條第一項第一款規定，從價徵收百分之八貨物稅。原
告就貨物稅部分，向基隆關稅局聲明異議，經該局加具意見報請被告評定異議駁回後
，向財政部及行政院提起一再訴願，均遭駁回，遂提起行政訴訟。茲摘兩造訴辯意
旨如次：
原告起訴意旨略謂︰原告代理澳洲第一大品牌 BERRIVALE ORCHARDS LIMITED 所製造
一○○純果汁，該公司係以全自動機器大量生產一貫作業完成，並有ISO 9001認證
，不可能特別將之稀釋，損及該公司信譽。而經濟部商品檢驗局以一次化驗，無任何
申請再驗之機會，原告申請由公正第三者或政府駐外單位查證，被告均不理會，而以
一次化驗結果要求原告補百分之八貨物稅，實難令人信服。為此訴請撤銷一再訴願決
定及原處分等語。
被告答辯意旨略謂︰按稀釋天然果蔬汁從價徵收百分之八貨物稅，為行為時貨物稅條
例第八條第一項第一款所明定；又免稅果汁檢驗，應以經濟部商品檢驗局（現為經濟
部標準檢驗局）及其所屬機關檢驗之結果為準，並經財政部六十四年七月十七日台財
稅第三五一六七號函釋有案。本案系爭貨物經基隆關稅局檢樣送請經濟部商品檢驗局
檢驗結果（第九Ａ000－0000號試驗報告），應為稀釋葡萄果汁，而非百分之
百純葡萄果汁。原告另有進口多批同一廠牌葡萄果汁，亦均經商品檢驗局檢驗結果為
稀釋葡萄果汁在案，相同產品已有多次檢驗，其事證業已明確，無再驗必要。原告之
訴並無理由，請予駁回等語。
    理  由
一、按稀釋天然果蔬汁從價徵收百分之八貨物稅，為行為時貨物稅條例第八條第一項
    第一款所明定。又免稅果汁檢驗，應以經濟部商品檢驗局及其所屬機關檢驗之結
    果為準，亦經財政部六十四年七月十七日台財稅第三五一六七號函釋在案，核與
    相關稅法規定並未違背，應予適用。
二、本件原告委託豐興報關有限公司於八十五年二月十四日向財政部基隆關稅局申報
    自澳洲進口果汁一批，報單號碼：ＡＷ＼ＢＣ＼八五＼Ｕ二八二＼九二一三號，
    其中第四、五、六項葡萄果汁，經該局檢樣送經經濟部商品檢驗局（現為經濟部
    標準檢驗局）化驗結果，其糖度、酸度、胺基態氮和灰分符合CNS 2377內列 4.3
    表１稀釋葡萄果汁成分含量規定，基隆關稅局除依CIF AUD 7.3/CTN 核估補徵關
    稅外，並依行為時貨物稅條例第八條第一項第一款規定，從價徵收百分之八貨物
    稅。原告就貨物稅部分，向基隆關稅局聲明異議，經該局加具意見報請被告評定
    異議駁回後，向財政部及行政院提起一再訴願，均遭駁回，遂提起行政訴訟，並
    主張系爭來貨為百分之百純果汁，由澳洲第一大廠出品，係機器大量生產一貫作
    業完成，不可能將葡萄汁特別稀釋，系爭來貨應由公正第三者或政府駐外單位查
    證，從價徵收百分之八貨物稅應予撤銷等語；被告則以系爭來貨經經濟部商品檢
    驗局檢驗結果，應為稀釋葡萄果汁，而非百分之百純葡萄果汁，相同產品已有多
    次檢驗，其事證業已明確，無再驗必要等語為辯。
三、經查原告委託豐興報關有限公司於八十五年二月十四日向財政部基隆關稅局申報
    自澳洲進口果汁一批，報單號碼：ＡＷ＼ＢＣ＼八五＼Ｕ二八二＼九二一三號，
    其中第四、五、六項葡萄果汁，經該局檢樣送經經濟部商品檢驗局（現為經濟部
    標準檢驗局）化驗結果，其糖度、酸度、胺基態氮和灰分符合CNS 2377內列 4.3
    表１稀釋葡萄果汁成分含量規定，有經濟部商品檢驗局第九Ａ000－0000
    號試驗報告影本附原處分可稽，基隆關稅局據以從價徵收百分之八貨物稅，被
    告並評定異議駁回，發給關評台第八六○二六九號評定書，揆諸首揭說明，洵屬
    有據。又依財政部六十四年七月十七日台財稅第三五一六七號函釋，免稅果汁檢
    驗，應以經濟部商品檢驗局及其所屬機關檢驗之結果為準，系爭來貨既經該局檢
    驗結果，為稀釋葡萄果汁，而非百分之百純果汁，自應依法課徵貨物稅，至國外
    製造商之信譽則非所問。原告起訴論旨，仍執陳詞，空言指摘原處分及原決定不
    當，尚無足取。至原告請求系爭來貨應重新檢驗或交由駐外單位再行查證一節，
    查系爭貨物業經經濟部商品檢驗局化驗符合CNS 2377內列4.3 表１稀釋葡萄果汁
    成分含量規定，有該局第九Ａ000－0000號試驗報告影本存卷可證，而免
    稅果汁之檢驗，既以該局之檢定為準，且原告另有進口多批同一廠牌葡萄果汁，
    亦均經該局檢驗結果為稀釋葡萄果汁在案，相同產品已有多次檢驗，自無再予檢
    驗之必要。原告前揭主張，要非可採。原處分及一再訴願決定俱無違誤。原告起
    訴意旨，非有理由，應予駁回。
據上論結，本件原告之訴為無理由，爰依行政訴訟法第二十六條後段，判決如主文。
中    華    民    國     八十九      年      五      月      十八       日
                    行 政 法 院 第 三 庭
                                審 判 長 評  事      曾  隆  興
                                         評  事      鄭  淑  貞
                                         評  事      吳  明  鴻
                                         評  事      徐  瑞  晃
                                         評  事      張  瓊  文
右  正  本  證  明  與  原  本  無  異
                                         法院書記官  阮  桂  芬
中    華    民    國     八十九      年      五      月      十九       日


司法院資訊處製作；財團法人民間司法改革基金會備份。
